臺灣臺中地方法院刑事判決　　　　　　 99年度簡上字第932號
上　訴　人　臺灣臺中地方法院檢察署檢察官
被　　　告　洪國添
上列上訴人因被告恐嚇案件，不服本院99年度簡字第725號中華
民國99年10月25日第一審簡易判決（起訴案號：99年度偵字第
11221號），提起上訴，本院判決如下：
    主    文
上訴駁回。
    犯罪事實及理由
一、本案經本院審理結果，除於原審犯罪事實及理由欄一，就本
    件被告犯罪時間「99年1月10日晚上6時40分至晚上8時20分
    間之某時」（原審引用起訴書犯罪事實欄之記載），更正為
    「99年1月10日晚上7時許」外，認第一審簡易判決認事用法
    及量刑均無不當，應予維持，並引用第一審判決書記載之犯
    罪事實、證據及理由（如附件）。
二、檢察官提起本件上訴意旨略以：被告以置汽油彈空瓶於告訴
    人蘇足華任負責人之公司騎樓之方式恐嚇告訴人及其家屬，
    致告訴人及其家人深感恐懼，近1個月無法安穩入睡，且被
    告之動機係因被告曾指證告訴人之夫林富堂販賣毒品而與林
    富堂間生有糾紛所致，事發至今，被告從未對告訴人及其家
    人表達歉意，被告應無悔意，原審僅判處被告拘役而可易科
    罰金，量刑過輕，顯難使被告得到教訓，恐再次以其他方式
    危害告訴人及其家人。被告係累犯，其之前所犯之前科係妨
    害自由與違反槍砲彈藥刀械管制條例等案件，此次再為恐嚇
    犯行，對告訴人及其家屬之身心危害，不可謂不大，被告於
    警詢、偵查中一再飾詞否認犯行，犯後態度非佳，被告之所
    以在法院認罪，應係因證據確鑿，自不宜僅因其於法院中坦
    承犯行，而量刑過輕，認原審僅量處拘役40日，與原本起訴
    書求刑有期徒刑7月，顯然過輕等語，而上訴請求將原判決
    撤銷，更為適法之判決。
三、按關於刑之量定，係實體法上賦予法院得為自由裁量之事項
    ，倘其未有逾越法律所規定之範圍，或濫用其權限，即不得
    任意指摘為違法（參最高法院75年臺上字第7033號判例），
    且在同一犯罪事實與情節，如別無其他加重或減輕之原因，
    下級審量定之刑，亦無過重或失輕之不當情形，則上級審法
    院對下級審法院之職權行使，原則上應予尊重（參見最高法
    院85年度臺上字第2446號判決）。經查，本案被告論罪科刑
    之刑法第305條之恐嚇危害安全罪罪，其法定刑為「2年以下
    有期徒刑、拘役或300元以下罰金」，故原審依檢察官起訴
    書記載之犯罪事實，於法定刑度內量處被告拘役40日，並諭
    知易科罰金之折算標準，難謂有何違法失當之處。檢察官雖
    以上述理由認為原審量刑過輕，然原審已審酌「檢察官雖認
    被告犯後矢口否認犯行，犯後態度不佳等，具體請求判處被
    告有期徒刑7月之刑度，然被告已於本院審理中坦承犯行，
    且稱是因為伊指證林富堂（即告訴人之配偶）販毒，受到威
    脅，所以才要警告林富堂不要亂來等語，佐以本件僅有空酒
    瓶，並無填裝汽油等易燃物，實害程度非鉅等一切情狀，認
    檢察官之請刑尚嫌過重」，而量處上述所示之刑。本件原審
    認事用法及量刑既在法定刑之內，並未逾法律規定之範圍，
    況被告於原審坦承犯行，確有減省司法資源之浪費，原審所
    處刑度尚難謂失之過輕，本院認原審所處之刑已足使被告產
    生警惕，而量刑本屬法院就個案為裁量之職權，難謂有何違
    法失當之處，則揆諸上開實務見解意旨，當應予維持。基此
    ，上訴人未能具體指摘原判決之認事用法有何疏漏或違誤之
    處，即對原判決提起上訴，認原審所為之量刑過輕有所不當
    ，請求撤銷改判，為無理由，應予駁回。
據上論斷，應依刑事訴訟法第455條之1第1項、第3項、第364條
、第368條、第373條，判決如主文。
中    華    民    國   100    年    1     月    14    日
                        臺灣臺中地方法院刑事第十三庭
                            審判長法  官  吳姓芬
                                  法  官  戴嘉慧
                                  法  官  劉麗瑛
以上正本證明與原本無異。
不得上訴。
                                  書記官  王玟
中    華    民    國    99    年    1     月    14    日